臺灣基隆地方法院交通事件裁定　　　　 93年度交聲字第270號
　　移送機關即
　　原處分機關　交通部公路總局台北區監理所基隆監理站
　　異　議　人
　　即受處分人　甲○○　男　2.
上列受處分人因違反道路交通管理處罰條例案件，對於原處分機
關交通部公路總局臺北區監理所基隆監理站93年10月6 日所為之
處分（原處分案號：基監字第裁42－ＡＩＬ802075號）聲明異議
，本院裁定如左：
    主  文
異議駁回。
    理  由
一、原處分意旨略以：異議人即受處分人甲○○於民國93年8 月
    月9 日21時58分許，在基隆路車行地下道與忠孝東路口，使
    用註銷駕照，駕駛車牌號碼ＧＫＴ－743 號重機車，而為警
    舉發，經原處分機關依道路交通管理處罰條例第21條第1 項
    第6 款規定裁處罰鍰新台幣（下同）9000元整。
二、聲明異議意旨略以：異議人於93年8 月9 日21時58分，於基
    隆路車行地下道使用註銷駕駛執照駕車，違反道路交通管理
    處罰條例第21條第1 項第6 款規定，處罰鍰6000元，惟按汽
    車駕駛人持小型車駕駛執照，駕駛重型機器腳踏車者，處
    1800元以上3600元以下罰鍰，為道路交通管理處罰條例第22
    條第1 項第4 款所明定，經查，異議人早於86年8 月9 日考
    領普通小型車之駕駛執照，足見異議人非違反前開條例第21
    條第1 項第6 款之使用註銷駕駛執照駕車，前揭裁定顯然有
    誤，爰請查明撤銷原處分，更為妥適之裁定等語。
三、按「汽車駕駛人使用註銷之駕駛執照駕駛小型車或機器腳踏
    車者，處新臺幣6000元以上12000 元以下罰鍰，並當場禁止
    其駕駛及扣留其車輛牌照」，道路交通管理處罰條例第21
    條第1 項第6 款定有明文。
四、經查：異議人於本院訊問時，供認確有於93年8 月9 日晚上
    9 時58分許，在臺北市○○路與忠孝東路口被警臨檢，當時
    伊有拿機車駕駛執照出來給警察看，惟辯稱伊不知道該駕駛
    執照已經註銷云云。惟異議人之普通重型機車之駕駛執照確
    自93年3 月2 日至94年3 月1 日經易處逕註一節，此為異議
    人所不否認，且有交通部公路總局台北區監理所基隆監理站
    93年11月25日北監基四字第0930013567號函附報表一份在卷
    可參，足見異議人確有普通重型機車駕駛執照經註銷情事。
    又異議人於本院訊問時供認該吊銷機車駕照，監理所業已寄
    通知予伊，惟因伊媽媽收受，沒有跟伊說，所以伊不知情等
    語，故依此可知監理機關已經合法通知異議人該機車駕駛執
    照註銷情事，則異議人即不可諉為不知該駕照遭註銷情事，
    其於上揭時、地，猶使用註銷之普通重型機車駕駛執照一節
    ，復有台北市政府警察局舉發違反道路交通管理事件通知單
    1 紙附卷可參，可見異議人確有違反上揭規定情事。從而，
    原處分機關援引首揭規定裁處異議人罰鍰9000元，核無違誤
    ，本件異議為無理由，應予駁回。
五、據上論斷，應依道路交通案件處理辦法第19條，裁定如主文
    。
中　　華　　民　　國　　93　　年　　12　　月　　31　　日
                  交通法庭法  官  陳  秀  
以上正本證明與原本無異
如不服本裁定，應於收受送達後5 日內，向本院提出抗告狀，敘
述抗告之理由，抗告於臺灣高等法院，並應按當事人之人數附具
繕本。
中　　華　　民　　國　　93　　年　　12　　月　　31　　日
                          書記官  王  一  芳
